output/dictionaries/Medzuslovjansky_KomboLatinicaKirilica.aff
FLAG long
SFX Jt Y 80
SFX Jt ti l .
SFX Jt ti la .
SFX Jt ti lo .
SFX Jt ti li .
SFX Jt gati žu .
SFX Jt gati žem .
SFX Jt gati žeš .
SFX Jt gati že .
SFX Jt gati žemo .
SFX Jt gati žete .
SFX Jt gati žut .
SFX Jt ti h .
SFX Jt ti še .
SFX Jt ti hmo .
SFX Jt ti ste .
SFX Jt ti hu .
SFX Jt gati ži .
SFX Jt gati žimo .
SFX Jt gati žite .
SFX Jt gati žuči .
SFX Jt gati žučego .
SFX Jt gati žučemu .
SFX Jt gati žučim .
SFX Jt gati žučem .
SFX Jt gati žučih .
SFX Jt gati žučimi .
SFX Jt gati žuča .
SFX Jt gati žuču .
SFX Jt gati žučej .
SFX Jt gati žučeju .
SFX Jt gati žuče .
SFX Jt gati žemy .
SFX Jt gati žemogo .
SFX Jt gati žemomu .
SFX Jt gati žemym .
SFX Jt gati žemom .
SFX Jt gati žemo .
SFX Jt gati žema .
SFX Jt gati žemu .
SFX Jt gati žemoj .
SFX Jt gati žemoju .
SFX Jt gati žemi .
SFX Jt gati žeme .
SFX Jt gati žemyh .
SFX Jt gati žemym .
SFX Jt gati žemymi .
SFX Jt ti vši .
SFX Jt ti všego .
SFX Jt ti všemu .
SFX Jt ti všim .
SFX Jt ti všem .
SFX Jt ti vših .
SFX Jt ti všimi .
SFX Jt ti vša .
SFX Jt ti všu .
SFX Jt ti všej .
SFX Jt ti všeju .
SFX Jt ti vše .
SFX Jt ti ny .
SFX Jt ti nogo .
SFX Jt ti nomu .
SFX Jt ti nym .
SFX Jt ti nom .
SFX Jt ti ni .
SFX Jt ti ne .
SFX Jt ti nyh .
SFX Jt ti nymi .
SFX Jt ti na .
SFX Jt ti nu .
SFX Jt ti noj .
SFX Jt ti noju .
SFX Jt ti no .
SFX Jt ti nje/xPxE .
SFX Jt ti nja/xPxE .
SFX Jt ti nju/xPxE .
SFX Jt ti njem/xPxE .
SFX Jt ti nij/xPxE .
SFX Jt ti njam/xPxE .
SFX Jt ti njami/xPxE .
SFX Jt ti njah/xPxE .

SFX Ju Y 28
SFX Ju 0 0/xPxE .
SFX Ju y o/xBxPxE .
SFX Ju y a/xPxE .
SFX Ju y ogo/xPxE .
SFX Ju y u/xPxE .
SFX Ju y oj/xPxE .
SFX Ju y om/xPxE .
SFX Ju y omu/xPxE .
SFX Ju 0 m/xPxE .
SFX Ju y oju/xPxE .
SFX Ju y i/xPxE .
SFX Ju y e/xPxE .
SFX Ju 0 h/xPxE .
SFX Ju 0 mi/xPxE .
SFX Ju aly enši/zz .
SFX Ju aly enšego/zz .
SFX Ju aly enšemu/zz .
SFX Ju aly enšim/zz .
SFX Ju aly enšem/zz .
SFX Ju aly enše/zz .
SFX Ju aly enša/zz .
SFX Ju aly enšu/zz .
SFX Ju aly enšej/zz .
SFX Ju aly enšeju/zz .
SFX Ju aly enših/zz .
SFX Ju aly enšim/zz .
SFX Ju aly enšimi/zz .
SFX Ju aly enje/zz .

SFX Jv Y 13
SFX Jv y-nebud o-nebud .
SFX Jv y-nebud a-nebud .
SFX Jv y-nebud ogo-nebud .
SFX Jv y-nebud u-nebud .
SFX Jv y-nebud oj-nebud .
SFX Jv y-nebud om-nebud .
SFX Jv y-nebud omu-nebud .
SFX Jv -nebud m-nebud .
SFX Jv y-nebud oju-nebud .
SFX Jv y-nebud i-nebud .
SFX Jv y-nebud e-nebud .
SFX Jv -nebud h-nebud .
SFX Jv -nebud mi-nebud .

SFX Jw Y 9
SFX Jw 0 0/xPxE .
SFX Jw e e/xPxBxO .
SFX Jw e a/xPxE .
SFX Jw je ej/xPxE .
SFX Jw e u/xPxE .
SFX Jw e ah/xPxE .
SFX Jw e am/xPxE .
SFX Jw 0 m/xPxE .
SFX Jw e ami/xPxE .

SFX Jx Y 11
SFX Jx 0 0/xPxE .
SFX Jx 0 o/xPxBxO .
SFX Jx oh h/xPxE .
SFX Jx oh ha/xPxE .
SFX Jx 0 a/xPxE .
SFX Jx oh hu/xPxE .
SFX Jx 0 u/xPxE .
SFX Jx oh hom/xPxE .
SFX Jx 0 om/xPxE .
SFX Jx oh še/xPxE .
SFX Jx h še/xPxE .

SFX Jy Y 71
SFX Jy ti l .
SFX Jy ti la .
SFX Jy ti lo .
SFX Jy ti li .
SFX Jy ti u .
SFX Jy kti čem .
SFX Jy kti češ .
SFX Jy kti če .
SFX Jy kti čemo .
SFX Jy kti čete .
SFX Jy ti ut .
SFX Jy kti čeh .
SFX Jy kti češe .
SFX Jy kti čehmo .
SFX Jy kti česte .
SFX Jy kti čehu .
SFX Jy kti či .
SFX Jy kti čimo .
SFX Jy kti čite .
SFX Jy ti uči .
SFX Jy ti učego .
SFX Jy ti učemu .
SFX Jy ti učim .
SFX Jy ti učem .
SFX Jy ti učih .
SFX Jy ti učimi .
SFX Jy ti uča .
SFX Jy ti uču .
SFX Jy ti učej .
SFX Jy ti učeju .
SFX Jy ti uče .
SFX Jy kti čemy .
SFX Jy kti čemogo .
SFX Jy kti čemomu .
SFX Jy kti čemym .
SFX Jy kti čemom .
SFX Jy kti čemo .
SFX Jy kti čema .
SFX Jy kti čemu .
SFX Jy kti čemoj .
SFX Jy kti čemoju .
SFX Jy kti čemi .
SFX Jy kti čeme .
SFX Jy kti čemyh .
SFX Jy kti čemym .
SFX Jy kti čemymi .
SFX Jy ti ši .
SFX Jy ti ša .
SFX Jy ti še .
SFX Jy kti čeny .
SFX Jy kti čenogo .
SFX Jy kti čenomu .
SFX Jy kti čenym .
SFX Jy kti čenom .
SFX Jy kti čeni .
SFX Jy kti čene .
SFX Jy kti čenyh .
SFX Jy kti čenymi .
SFX Jy kti čena .
SFX Jy kti čenu .
SFX Jy kti čenoj .
SFX Jy kti čenoju .
SFX Jy kti čeno .
SFX Jy kti čenje/xPxE .
SFX Jy kti čenja/xPxE .
SFX Jy kti čenju/xPxE .
SFX Jy kti čenjem/xPxE .
SFX Jy kti čenij/xPxE .
SFX Jy kti čenjam/xPxE .
SFX Jy kti čenjami/xPxE .
SFX Jy kti čenjah/xPxE .

SFX Jz Y 80
SFX Jz ti l .
SFX Jz ti la .
SFX Jz ti lo .
SFX Jz ti li .
SFX Jz těti ču .
SFX Jz těti čem .
SFX Jz těti češ .
SFX Jz těti če .
SFX Jz těti čemo .
SFX Jz těti čete .
SFX Jz těti čut .
SFX Jz ti h .
SFX Jz ti še .
SFX Jz ti hmo .
SFX Jz ti ste .
SFX Jz ti hu .
SFX Jz těti či .
SFX Jz těti čimo .
SFX Jz těti čite .
SFX Jz těti čuči .
SFX Jz těti čučego .
SFX Jz těti čučemu .
SFX Jz těti čučim .
SFX Jz těti čučem .
SFX Jz těti čučih .
SFX Jz těti čučimi .
SFX Jz těti čuča .
SFX Jz těti čuču .
SFX Jz těti čučej .
SFX Jz těti čučeju .
SFX Jz těti čuče .
SFX Jz těti čemy .
SFX Jz těti čemogo .
SFX Jz těti čemomu .
SFX Jz těti čemym .
SFX Jz těti čemom .
SFX Jz těti čemo .
SFX Jz těti čema .
SFX Jz těti čemu .
SFX Jz těti čemoj .
SFX Jz těti čemoju .
SFX Jz těti čemi .
SFX Jz těti čeme .
SFX Jz těti čemyh .
SFX Jz těti čemym .
SFX Jz těti čemymi .
SFX Jz ti vši .
SFX Jz ti všego .
SFX Jz ti všemu .
SFX Jz ti všim .
SFX Jz ti všem .
SFX Jz ti vših .
SFX Jz ti všimi .
SFX Jz ti vša .
SFX Jz ti všu .
SFX Jz ti všej .
SFX Jz ti všeju .
SFX Jz ti vše .
SFX Jz ti ny .
SFX Jz ti nogo .
SFX Jz ti nomu .
SFX Jz ti nym .
SFX Jz ti nom .
SFX Jz ti ni .
SFX Jz ti ne .
SFX Jz ti nyh .
SFX Jz ti nymi .
SFX Jz ti na .
SFX Jz ti nu .
SFX Jz ti noj .
SFX Jz ti noju .
SFX Jz ti no .
SFX Jz ti nje/xPxE .
SFX Jz ti nja/xPxE .
SFX Jz ti nju/xPxE .
SFX Jz ti njem/xPxE .
SFX Jz ti nij/xPxE .
SFX Jz ti njam/xPxE .
SFX Jz ti njami/xPxE .
SFX Jz ti njah/xPxE .

SFX KA Y 80
SFX KA ti l .
SFX KA ti la .
SFX KA ti lo .
SFX KA ti li .
SFX KA děti m .
SFX KA děti š .
SFX KA děti 0 .
SFX KA děti mo .
SFX KA děti te .
SFX KA ěti ut .
SFX KA ti h .
SFX KA ti še .
SFX KA ti hmo .
SFX KA ti ste .
SFX KA ti hu .
SFX KA ěti 0 .
SFX KA ěti mo .
SFX KA ěti te .
SFX KA ěti uči .
SFX KA ěti učego .
SFX KA ěti učemu .
SFX KA ěti učim .
SFX KA ěti učem .
SFX KA ěti učih .
SFX KA ěti učimi .
SFX KA ěti uča .
SFX KA ěti uču .
SFX KA ěti učej .
SFX KA ěti učeju .
SFX KA ěti uče .
SFX KA ěti omy .
SFX KA ěti omogo .
SFX KA ěti omomu .
SFX KA ěti omym .
SFX KA ěti omom .
SFX KA ěti omo .
SFX KA ěti oma .
SFX KA ěti omu .
SFX KA ěti omoj .
SFX KA ěti omoju .
SFX KA ěti omi .
SFX KA ěti ome .
SFX KA ěti omyh .
SFX KA ěti omym .
SFX KA ěti omymi .
SFX KA ěti omo .
SFX KA ti vši .
SFX KA ti všego .
SFX KA ti všemu .
SFX KA ti všim .
SFX KA ti všem .
SFX KA ti vših .
SFX KA ti všimi .
SFX KA ti vša .
SFX KA ti všu .
SFX KA ti všej .
SFX KA ti všeju .
SFX KA ti vše .
SFX KA ti ny .
SFX KA ti nogo .
SFX KA ti nomu .
SFX KA ti nym .
SFX KA ti nom .
SFX KA ti ni .
SFX KA ti ne .
SFX KA ti nyh .
SFX KA ti nymi .
SFX KA ti na .
SFX KA ti nu .
SFX KA ti noj .
SFX KA ti noju .
SFX KA ti no .
SFX KA ti nje/xPxE .
SFX KA ti nja/xPxE .
SFX KA ti nju/xPxE .
SFX KA ti njem/xPxE .
SFX KA ti nij/xPxE .
SFX KA ti njam/xPxE .
SFX KA ti njami/xPxE .
SFX KA ti njah/xPxE .

SFX KB Y 21
SFX KB 0 0/xPxE .
SFX KB 0 o/xPxBxO .
SFX KB ol l/xPxE .
SFX KB ol li/xPxE .
SFX KB 0 i/xPxE .
SFX KB ol la/xPxE .
SFX KB 0 a/xPxE .
SFX KB ol lov/xPxE .
SFX KB 0 ov/xPxE .
SFX KB ol lu/xPxE .
SFX KB 0 u/xPxE .
SFX KB ol lah/xPxE .
SFX KB 0 ah/xPxE .
SFX KB ol lam/xPxE .
SFX KB 0 am/xPxE .
SFX KB ol lom/xPxE .
SFX KB 0 om/xPxE .
SFX KB ol lami/xPxE .
SFX KB 0 ami/xPxE .
SFX KB ol le/xPxE .
SFX KB 0 e/xPxE .
